【裁判字號】    92,易,78
【裁判日期】    920724
【裁判案由】    詐欺
【裁判全文】
臺灣宜蘭地方法院刑事判決                            九十二年度易字第七八號
    公  訴  人  臺灣宜蘭地方法院檢察署檢察官
    被      告  乙○○
右列被告因詐欺案件，經檢察官提起公訴（九十二年度偵字第二二０一號），本院判
決如左：
    主  文
乙○○以詐術得財產上不法之利益，處拘役參拾日，如易科罰金，以參佰元折算壹日
。緩刑貳年。
    事  實
一、乙○○因不詳姓名友人告知向甲○○○股份有限公司（下稱甲○○○公司）申請
    行動電話門號使用，事後再向甲○○○公司謊稱身分證遺失遭人冒用，該公司因
    催討所需之費用及時間不貲，並不會積極追討，藉此即可獲取免繳行動電話費用
    之不法利益，竟起意利用上開方法牟取自己不法之利益，而於民國九十年十月八
    日，前往宜蘭縣宜蘭市○○路四十六號甲○○○公司宜蘭營運處接續申請三支行
    動電話門號使用，而甲○○○公司宜蘭營運處不知乙○○係利用上述方法圖免繳
    通話費用，誤以為乙○○使用租用之門號會按期給付通話費用，而因此陷於錯誤
    ，同意乙○○使用三支行動電話門號0000000000號、0000000
    000號、0000000000號，而乙○○取得上開門號後，即多次使用該
    三支行動電話門號，直至累計應繳通話費用新台幣（下同）七萬九千四百七十四
    元，即於九十一年一月十一日至台北縣甲○○○公司雙和營運處，填寫切結書謊
    稱上開門號係遭人拾獲其遺失之身分證冒名申請使用，致甲○○○公司誤以為上
    開門號係遭人冒名申請使用，而免除乙○○應繳上開行動電話通話費用之義務；
    嗣因甲○○○公司恐類似情事再次發生而函請宜蘭縣警察局偵辦，經警將乙○○
    上開門號申請書及切結書連同在警察局所寫之筆跡送請內政部警政署刑事警察局
    鑑定而查悉上情。
二、案經宜蘭縣警察局移送台灣宜蘭地方法院檢察署檢察官偵查起訴。
    理  由
一、訊據被告對於申請上開門號使用，事後再切結上開門號係遭人冒名申請使用之事
    實供承不諱，惟矢口否認有右揭犯行，辯稱：其係事後聽不詳之友人告知向甲○
    ○○公司謊稱遭人冒名申請使用，即不用繳付通話費用，其申請時並無不法利益
    之意圖云云。經查，被告於九十年十月八日申請上開門號使用累計應繳通話費用
    七萬九千四百七十四元，並於九十一年一月十一日以切結書切結上開門號係遭人
    冒名申請使用等情，業據被告於本院審理時供承不諱，並有甲○○○公司宜蘭營
    運處行動電話業務（租用／異動）申請書（含同意書）三紙，及甲○○○公司函
    宜蘭縣警察局檢附之被告裝機機密資料、切結書及被告於宜蘭縣警察局所寫之字
    跡以及內政部警政署刑事警察局鑑驗通知書各一紙在卷可稽，足認被告上開供承
    之事實應為真實。至被告雖辯稱其係事後聽信友人之建議始切結謊稱所申請之門
    號係遭人冒名使用，申請時並無不法之意圖云云，惟被告於本院九十二年四月二
    十五日初次審理時尚矢口否認上開門號係其本人申請，且自九十年十月八日起至
    九十一年一月十一日止之短期間內，即多次使用上開門號通話費用高達七萬九千
    四百七十四元，倘非被告申請時即有利用上述方法冀得免繳通話之不法利益，豈
    有可能於短時間內即頻繁使用上開之門號，是被告上開辯稱，顯係卸責之詞，並
    無可採。本件事證明確，被告犯行洵堪認定。
二、核被告所為，係犯刑法第三百三十九條第二項之詐欺得利罪。又被告係於九十年
    十月八日接續申請上開門號使用，此由上開門號申請書編號分別為二一五四四、
    二一五七四、二一六０二相近可知，公訴意旨認係連續數個詐術行為，尚有未洽
    ，併予敘明。爰審酌被告犯罪之動機、目的、手段，犯罪所生之損害，及犯罪後
    並已清償上開通話費用，有甲○○○公司撤回狀一紙附卷可查等一切情狀，量處
    如主文所示之刑，並諭知易科罰金之折算標準。又被告前未曾受有期徒刑以上刑
    之宣告，有臺灣宜蘭地方院檢察署刑案資料查註記錄表及臺灣高等法院被告全國
    前案紀錄表在卷可憑，茲因一時疏未注意致罹刑典，經此偵審程序應已知警惕，
    本院認對其所宣告之刑以暫不執行為適當，爰併予宣告緩刑二年，以勵自新。
據上論斷，應依刑事訴訟法第二百九十九條第一項前段，刑法第三百三十九條第二項
、第四十一條第一項、第七十四條第一款，罰金罰鍰提高標準條例第一條前段、第二
條，判決如主文。
本案經檢察官郭欣怡到庭執行職務。
中    華    民    國    九  十  二    年      七      月      二十四    日
                                  臺灣宜蘭地方法院刑事第二庭
                                            法  官  林  楨  森
右正本證明與原本無異。
如不服本判決，應於判決送達後十日內向本院提出上訴狀( 應附繕本 )。
                                            書記官  廖  文  章
中    華    民    國    九  十  二    年      七      月      二十五    日
附錄本案論罪科刑法條：
刑法第三百三十九條第二項(普通詐欺罪)
意圖為自己或第三人不法之所有，以詐術使人將本人或第三人之物交付者，處五年以
下有期徒刑、拘役或科或併科一千元以下罰金。
以前項方法得財產上不法之利益或使第三人得之者，亦同。
前二項之未遂犯罰之。


司法院資訊處製作；財團法人民間司法改革基金會備份。
